【裁判字號】    92,交抗,424
【裁判日期】    920425
【裁判案由】    違反道路交通管理處罰條例
【裁判全文】
臺灣高等法院交通事件裁定                        九十二年度交抗字第四二四號
    抗  告  人
    即受處分人  甲○○
右抗告人因違反道路交通管理處罰條例案件，不服臺灣臺北地方法院，中華民國九十
二年三月二十四日所為裁定（九十二年度交聲字第三二八號），提起抗告，本院裁定
如左：
    主  文
抗告駁回。
    理      由
一、按受處分人不服道路交通管理處罰條例第八條所定主管機關所為之處罰者，得於
    接到裁決書之翌日起二十日內，向管轄地方法院聲明異議，道路交通管理處罰條
    例第八十七條第一項定有明文，又交通法庭認聲明異議不合法律上之程式，且無
    從補正者，應以裁定駁回之，道路交通案件處理辦法第十八條亦定有明文。
二、原裁定以：本件異議人即受處分人甲○○係於九十二年一月二十七日收受原處分
    機關前開案號裁決書，有前開裁決書之中華民國郵政掛號收件回執一紙附卷可稽
    ，則受處分人如對原處分機關是項裁決不服欲提起異議，依照上述說明，其二十
    日之合法提出異議期間即自九十二年一月二十八日（即其收受裁決書之翌日）起
    算至九十二年二月十七日（二十日期間之末日為九十二年二月十六日星期日，依
    民法第一百二十二條之規定以次日即九十二年二月十七日為期間之末日），而異
    議人住於臺北市文山區，與原處分機關之間並無在途期間之扣除問題，從而異議
    人遲至九十二年二月二十四日，逾期始向原處分機關提出聲明異議狀，此有蓋有
    原處分機關上開收狀日期之異議人本件異議狀可稽（非以受處分人付郵之日計算
    其提起異議有無逾期，而係以其聲明異議之意思表示到達於原處分機關之時決定
    其聲明異議有無逾期），則異議人之聲明異議顯然不合法律上程式，且無從補正
    ，依前揭說明，駁回異議人之異議駁回。經核並無不合，應予維持。
三、抗告意旨以：原處分機關前開裁決書非其本人親收，而是其年逾八十七歲之雙親
    收受，雙親於九十二年一月初，送往台大醫院急救，住院兩星期，致使受處分人
    轉收裁決書時已延誤多日，非受處分人所能控制云云，惟受處分人址設台北市○
    ○區○○路四段五十八巷三四弄二號二樓，業據受處分人陳明在卷，並載於申訴
    紀錄表、交通事故談話紀錄表，原處分機關前開裁決書送達上址，於法並無不合
    ，至於前開裁決書係其父母親收受，因病送往台大醫院急救並住院兩星期後轉交
    ，乃其個人之問題，充其量僅是否準用回復原狀問題，抗告人未依上開程序辦理
    ，而原處分機關裁決書之送達不合法，尚非可採，本件抗告為無理由，應予駁回
    。
四、據上論結，應依道路交通案件處理辦法第二十六條，刑事訴訟法第四百十二條，
    裁定如主文。
中      華      民      國    九十二    年      四      月    二十五    日
                              臺灣高等法院交通法庭
                                  審判長法  官  何  菁  莪
                                        法  官  吳      燦
                                        法  官  邱  同  印
右正本證明與原本無異。
不得再抗告。
                                        書記官  莊  昭  樹
中      華      民      國    九十二    年      四      月    二十五    日


司法院資訊處製作；財團法人民間司法改革基金會備份。
